【裁判字號】    91,易,960
【裁判日期】    920409
【裁判案由】    電子遊戲場業管理條例
【裁判全文】
臺灣桃園地方法院刑事判決                          九十一年度易字第九六號
    公  訴  人  臺灣桃園地方法院檢察署檢察官
    被      告  乙○○
右列被告因電子遊戲場業管理條條例案件，經檢察官聲請以簡易判決處刑（八十九年
度偵字第七０二九號）及移
、一０一一二、一二六六四、一五二０四、一六二五０號），本院認不得以簡易判決
處刑，適用通常程序審判，判決如左：
    主  文
乙○○共同違反未依電子遊戲場業管理條例規定辦理營利事業登記者，不得經營電子
遊戲場業之規定，處有期徒刑伍月，如易科罰金，以參佰元折算壹日。附表所示之電
子遊戲機具均沒收。
    事  實
一、乙○○係設於桃園縣桃園市○○路六十號一樓「福泰遊樂場」之電子遊戲場負責
    人，明知未依電子遊戲場業管理條例規定，辦理營利事業登記者，不得經營電子
    遊戲場業，竟與不詳真實年籍、姓名之「黃」姓成年男子基於共同犯意聯絡，自
    民國（下同）八十九年一月十二日起（起訴書誤載為同年二月起），在上址設置
    其所有如附表編號一至九所示，及不詳真實年籍、姓名之「黃」姓成年男子所有
    如附表編號十所示，利用電子操縱以顯示聲光影像、圖案、動作之電子遊戲機具
    ，供不特定顧客以現金每新臺幣（下同）五元兌換代幣一枚把玩，而經營電子遊
    戲場業。嗣於同年四月二十七日二十三時五十分許為警查獲（如附表所示之電子
    遊戲機台未扣案），然乙○○並未因此而停止該電子遊戲場之經營，仍以前開電
    子遊戲機具或部分機具，繼續經營該電子遊戲場，其後分別於同年六月二十三日
    二十三時二十分許、同年六月四日凌晨零時六分許、同年七月二十三日凌晨零時
    三十分許、同年八月二日二十一時三十分許、同年八月十一日十六時十分許、同
    年八月十二日十九時二時五分許，於上址再經警查獲。
二、案經桃園縣警察局桃園分局報告及桃園縣政府函送台灣桃園地方法院檢察署檢察
    官聲請以簡易判決處刑及移送併辦。本院認不得以簡易判決處刑，應適用通常程
    序。
    理  由
一、程序部分：按檢察官聲請以簡易判決處刑之案件，經認為有刑事訴訟法第四百五
    十一條之一第四項但書之情形者，應適用通常程序審判之，同法第四百五十二條
    定有明文。本件被告有同法四百五十一條之一第四項但書第四款之情形，應適用
    通常程序審判之，合先敘明。
二、訊據被告乙○○固坦承於右揭時地經營「福泰遊樂場」，惟矢口否認有何違反電
    子遊戲場業管理條例犯行，辯稱：其有向桃園縣政府申請營利事業登記證云云。
    經查：
（一）被告係「福泰遊樂場」負責人，自八十九年一月十二日起與不詳真實年籍、姓
      名之「黃」姓成年男子，在上址設置如附表所示利用電子操縱以顯示聲光影像
      、圖案、動作之電子遊戲機具，供不特定顧客以每枚五元之代價兌換代幣把玩
      ，而經營電子遊戲場業，嗣於八十九年四月二十七日二十三時五十分許為警查
      獲，因警未將如附表所示之電子遊戲機具查扣，被告仍以前開電子遊戲機具或
      部分機具繼續經營該電子遊戲場，而分別於同年六月二十三日二十三時二十分
      許、同年六月四日凌晨零時六分許、同年七月二十三日凌晨零時三十分許、同
      年八月二日二十一時三十分許、同年八月十一日十六時十分許、同年八月十二
      日十九時二十五分許，於上址再經警查獲等事實，為被告所自承在卷，核與證
      人即查獲本案員警鄧中義於本院調查時證述（見本院九十一年六月二十一日、
      同年十月三十日筆錄），及為警查獲當時在場之客人涂振發、黃一洲（見台灣
      桃園地方法院檢察署八十九年度偵字第七０二九號卷第九至十一頁）、溫文仲
      、陳志男（見台灣桃園地方法院檢察署八十九偵字第九六七八號卷第六頁至七
      頁）、吳俊誌、王春堯、黃姿瑜（見台灣桃園地方法院檢察署八十九年偵字第
      九六七七號卷第四頁至九頁）、黃育魁、蘇士嘉（見台灣桃園地方法院檢察署
      八十九年偵字第一六二五０號卷第五頁至八頁）、黃煌彬、魯聞敬、顏錫青、
      鄭銘清（見台灣桃園地方法院檢察署八十九偵字第一五二０四號卷第十一頁至
      十四頁），及不知情受被告僱用之人員而非共同經營該電子遊戲場之戊○○、
      陳素芬、甲○○、丙○○（台灣桃園地方法院檢察署八十九年度偵字第七０二
      九號卷第六至八頁、八十九年偵字第九六七八號卷第八頁、八十九年偵字第一
      五二０四號卷第九頁至第十頁、本院九十一年十一月二十九日筆錄）之供述一
      致。此外，並有違反社會秩序法案件現場紀錄表七紙、現場照片八幀在卷可佐
      ，是被告經營電子遊戲場業之事實，堪予認定。
（二）被告經營「福泰遊樂場」僅依商業登記法向主管機關桃園縣政府辦理營利事業
      登記，惟其登記營業項目中並不含電子遊戲場業，有該營利事業登記證影本附
      卷可稽（見八十九年度偵字第七０二九號卷第十一頁）。而觀之該營利事業登
      記證上營業項目欄亦載明：一、Ｊ七○一○一○電子遊樂園業：未具影像圖案
      之室內兒童騎乘遊樂器具之經營（電子遊藝場業除外），已明確指示不得經營
      電子遊藝場業及尚須另行依法辦理登記，是被告所得合法經營之業務僅為未具
      影像圖案之室內兒童騎乘遊樂器具之經營，如欲經營電子遊戲場業，自應另依
      電子遊戲場業管理條例辦理營利事業登記，被告自難以領有營利事業登記證而
      諉為不知，尤其被告第一次為警查獲，仍不顧一切繼續經營，益見其有違法性
      之認識。被告所為上開犯行尚與被告是否領有營利事業登記證無涉，故被告上
      開辯稱應屬事後圖卸之詞，不足採信。
（三）被告復提出載有八十九年七月十日生效，將「福泰遊樂場」讓予丁○○經營之
      讓渡書一紙，證明其已將「福泰遊樂場」讓予丁○○經營云云。經查，被告丁
      ○○於警訊固自承：我於八十九年七月十日開始經營（福泰遊樂場）云云（見
      台灣桃園地方法院檢察署八十九年偵字第一五二０四號卷第四頁、），惟查，
      證人即警方先後於八十九年八月二日、同年月十二月前去臨檢時皆在場之該遊
      樂場當班之員工甲○○於二次警訊各證稱：「（福泰遊樂場）實際負責人乙○
      ○‧‧‧無冒名頂替。」、「‧‧‧我於八十九年六月中旬上班，向乙○○應
      徵，擔任現場負責人，‧‧‧實際負責人是乙○○。」等語（見同上偵卷）再
      者，證人即警方於八十九年八月十一日前去臨檢時之該遊樂場員工丙○○於警
      訊亦證稱：實際負責人乙○○等語，於本院調查時結證稱：八十九年六、七月
      左右（至該遊樂場任職）‧‧‧，直到九十年三、四月間離職，這家店的老闆
      剛進去做時叫乙○○，後來頂讓給丁○○，我向丁○○領三、四個月薪水等語
      ，證人即另一員工戊○○於本院調查時亦結證稱：當時係向乙○○應徵，於九
      十年四、五月間離職，離職時之負責人是丁○○，大概向丁○○領三、四個月
      薪水等語（同上偵卷及本院調查筆錄），復徵之被告係迄八十九年八月十八日
      始與丁○○簽約讓渡該遊樂場之情，有讓渡書影本一份在卷可憑，況被告於本
      院審理時亦陳稱：「我八十九年八月十八日簽完讓渡合約書，我就沒有再經營
      ，八十九年八月十八日之前都是我在經營。」等語在卷（見本院九十二年三月
      二十六日筆錄），即明言被告係八十九年八月十八日簽約後，始將「福泰遊樂
      場」讓予丁○○經營該遊樂場之情，因之，該讓渡書第六點載稱：本讓渡書溯
      自八十九年七月十日起生效等語，顯僅係兩造間就簽約前該店已生各項權利、
      義務所為分配時點之回溯約定，要與實際接管該店經營權之事無涉，殊不得執
      此憑認被告係自八十九年七月十日起即未有經營該店之情事。則讓該讓渡書亦
      不足以解免於被告犯行之成立。雖被告聲請傳喚丁○○作證與其對質，然證人
      丁○○經本院傳拘無著，無從對之詢問與對質，惟本案已臻明確，本院認無再
      行傳喚丁○○必要。綜上所述，被告所辯均無可採，本件事證明確，被告未辦
      理營利事業登記經營電子遊戲場業之犯行堪予認定，應依法論科。
三、查被告未依規定辦理營利事業登記，即擺設電子遊戲機供不特定客人把玩，擅自
    經營電子遊戲場業，核其所為係違反電子遊戲場業管理條例第十五條之規定，應
    依同條例第二十二條規定處罰。被告與不詳真實年籍、姓名之「黃」姓成年男子
    間，有犯意之聯絡，行為之分擔，均為共同正犯。公訴人雖未就被告於八十九年
    四月二十七日為警查獲後，繼續經營「福泰遊樂場」，分別於上述時間，再遭查
    獲之期間內經營電子遊戲場之行為提起公訴，然此與經起訴之部分係接續之經營
    行為，乃單純一罪，為起訴效力所及，本院自應併予審理論究。爰審酌被告犯罪
    之動機、目的、手段、智識程度、造成之危害及犯罪後之態度等一切情狀，量處
    如主文所示之刑，並諭知易科罰金之折算標準，以示懲儆。
四、附表所示之電子遊戲機具，分別係被告所有與共犯被告不詳真實年籍、姓名之「
    黃」姓成年男子所有，均供本件犯罪所用之物，雖未扣案，但不能證明業已滅失
    ，應依刑法第三十八條第一項第二款規定，宣告沒收。
據上論斷，應依刑事訴訟法第四百五十二條、第二百九十九條第一項前段、電子遊戲
場業管理條例第二十二條，刑法第十一條前段、第二十八條、第四十一條第一項前段
、第三十八條第一項第二款、罰金罰鍰提高標準條例第二條，判決如主文。
本案經檢察官吳廣莉到庭執行職務。
中      華      民      國      九十二      年    四    月      九      日
                                 臺灣桃園地方法院刑事第四庭
                                    法  官    邱 滋 杉
右正本證明與原本無異。
如不服本判決，應於送達後十日內，向本院提出上訴狀。
                                    書記官    周 巧 屏
中      華      民      國      九十二      年    四    月      九      日
附表：
┌────┬──────────┬──────┬───────┬────┐
│編    號│電子遊戲機名稱      │數        量│所  有   人   │備    註│
│        │                    │            │              │        │
├────┼──────────┼──────┼───────┼────┤
│一      │麻將機台            │十台        │乙○○        │未扣案  │
├────┼──────────┼──────┼───────┼────┤
│二      │魔術水果機台        │七台        │同右          │同右    │
├────┼──────────┼──────┼───────┼────┤
│三      │滿貫大亨機台        │三十台      │同右      │同右    │
├────┼──────────┼──────┼───────┼────┤
│四      │台灣大老二機台      │十台        │同右          │同右    │
├────┼──────────┼──────┼───────┼────┤
│五      │十三張機台          │十台        │同右          │同右    │
├────┼──────────┼──────┼───────┼────┤
│六      │水果盤機台          │二十六台    │同右          │同右    │
├────┼──────────┼──────┼───────┼────┤
│七      │王牌（起訴書誤載為五│十台        │同右          │同右    │
│        │牌）對決機台        │            │              │        │
├────┼──────────┼──────┼───────┼────┤
│八      │七靶射擊機台        │三十台      │同右          │同右    │
├────┼──────────┼──────┼───────┼────┤
│九      │大型機台            │八台        │同右          │同右    │
├────┼──────────┼──────┼───────┼────┤
│十      │ＴＶ遊戲機台        │九十五台    │不詳年籍、真實│同右    │
│        │                    │            │姓名「黃」姓成│        │
│        │                    │            │年男子        │        │
└────┴──────────┴──────┴───────┴────┘
附錄：
電子遊戲場業管理條例第十五條：未依本條例規定辦理營利事業登記者，不得經營電
                              子遊戲場業。
                    第廿二條：違反第十五條規定者，處行為人一年以下有期徒刑
                              、拘役或科或併科新臺幣五十萬元以上二百五十萬
                              以下罰金。


司法院資訊處製作；財團法人民間司法改革基金會備份。
